# 求助陈版，收入确认时点的疑问

提问人：liuweisheng 时间：2021-08-02 08:05:06
A公司出售软件给甲，无需提供后续服务，合同约定，交付验收合格甲付款70%，正常运行 2 年后，甲付款15%，正常运行 3 年后，甲付款15%。
A公司交付时应确认收入100%，原因是因为交付时履约义务全部完成，所以100%确认收入，而不是70%。是不是这么理解。谢谢版主解惑。

回答人：chenyiwei
如果后续运行期间不需要提供维护、升级等服务，或者此类服务显著不重大的，可以这样理解。